【裁判字號】    91,易,791
【裁判日期】    920227
【裁判案由】    傷害
【裁判全文】
臺灣士林地方法院刑事判決                          九十一年度易字第七九一號
    公  訴  人  臺灣士林地方法院檢察署檢察官
    被      告  乙○○
右列被告因傷害案件，經檢察官提起公訴（九十一年度偵字第八三二０號），本院判
決如左：
    主  文
乙○○因過失傷害人，處罰金仟元，如易服勞役以佰元折算壹日。
    事  實
一、乙○○之配偶朱培玲係臺北市○○區○○街一三八巷二十號九樓「臺北市警智新
    村國民住宅社區」（下稱警智新村社區）之承購戶，並擔任該社區管理委員會之
    委員，而庚○○則係警智新村社區管理委員會之總幹事，二人先前即為乙○○不
    具社區管理委員之身分代理朱培玲出席委員會議、該戶欠繳社區管理費及社區管
    理委員會各項處置事宜而時生爭執。民國（下同）九十一年六月四日下午二時三
    十分許（起訴書誤載為十時三十分許），乙○○為索取警智新村社區管理委員會
    開會錄音帶，前往臺北市○○區○○街一三八巷六號地下一樓警智新村社區管理
    委員會辦公室（起訴書誤載為警衛室）要求總幹事庚○○交付，庚○○因認乙○○並非社區管理委員且非住戶無權調閱而將錄音帶自保險櫃內拿出後持於手上，
    乙○○為拿取庚○○手上之錄音帶，本應注意社區管理委員會辦公室現場空間狹
    窄，且當時庚○○正站立於有輪子之ＯＡ椅旁，若以手拉扯庚○○，將導致庚○○腿部碰撞ＯＡ椅之五爪輪子造成其受傷，復應注意庚○○因不願意交付而手持
    錄音帶左右閃避，手部應避免因任意揮舞而碰觸庚○○手部，於揮舞碰觸之過程
    中有可能因而致庚○○手臂受傷之情形，且依當時之情狀，並無不能注意之情事
    ，竟疏於注意，於與庚○○爭奪錄音帶之際，揮舞手部而撞及庚○○右手背，並
    拉扯庚○○，致其右小腿碰撞ＯＡ椅之五爪輪子，造成庚○○受有右手背及右小
    腿前側擦挫傷之傷害。
二、案經庚○○訴由臺北市政府警察局內湖分局報請臺灣士林地方法院檢察署檢察官
    偵查起訴。
    理  由
一、訊據被告乙○○固坦承於九十一年六月四日下午二時三十分許，至社區管理委員
    會辦公室找告訴人庚○○要開會之錄音帶，但告訴人庚○○認被告乙○○既非住
    戶也非委員不願交付，因此與告訴人庚○○發生爭執，而社區管理委員會之辦公
    室空間狹小，且當時告訴人庚○○站立於有輪子之ＯＡ椅旁，告訴人庚○○於被
    告乙○○要開會錄音帶時有將錄音帶左右晃動，並有因此與告訴人庚○○之手部
    接觸等情，惟矢口否認有何過失傷害之犯行，辯稱：就起訴書所載之時間、地點
    ，本人並不在場，我是下午二時三十分許才到，而且係為社區公益而與庚○○爭
    執，我沒有推擠庚○○，我在拿錄音帶時，庚○○是有碰到擋到我的手，而管委
    會之辦公室空間狹小，且ＯＡ椅有輪子滑動，所以椅子幾乎不可能倒下，如何可
    能擦傷他的右前小腿，我並沒有傷害的故意，庚○○所提出的康寧診所的診斷證
    明書蓋有非訴訟用，也不得做為證據，其上所載被人推擠造成也是庚○○自己說
    的，另三總的病歷是在半個月後，而右手背的傷僅三公厘見方，於經過十四天後
    早就好了，為何還可以驗出，是否是當時造成的也有問題，且在場的證人都沒有
    看到庚○○受傷，會計小姐也沒有看到或聽到庚○○提及他受傷，警員也沒有看
    到庚○○受傷，證人丁○○所述在二點三十分到四十分之間接到庚○○的電話不
    實，因為我在現場時庚○○都沒有打電話出去，而庚○○在內湖警局說辦公室的
    會計戊○○是證人但在第一次偵訊時又說承認會計不在場云云。
二、然查：
（一）九十一年六月四日下午二時三十分許，被告乙○○有至社區管理委員會辦公室
      找告訴人庚○○拿開會錄音帶，但告訴人庚○○認被告乙○○並非住戶亦非委
      員而不願意交付，社區管理委員會辦公室空間狹小且當時告訴人庚○○正站立
      於有輪子之ＯＡ椅旁，被告乙○○為拿取錄音帶因而拉扯告訴人庚○○二至三
      分鐘等事實，業據告訴人庚○○於警訊時（詳見偵查卷第七頁）、偵查（詳見
      偵查卷第十五頁至第十七頁、第二六頁）及本院調查（詳見本院九十一年十一
      月二十六日、十二月十七日、九十二年一月十三日訊問筆錄）、審理中（詳見
      本院九十二年二月十三日審判筆錄）均指訴在卷，核與證人丙○○於偵查〔詳
      見偵查卷第三六頁背面稱：「．．．看到李和鄭爭吵並搶一錄音帶，李好像要
      鄭調一錄音帶，但鄭不願意，故二人吵起來，並拉扯，一個想要一個不願給，
      但二人絕無互毆，大概拉扯二、三分鐘，．．．可能有受傷也是因拉扯時碰撞
      到東西。」等語〕及本院調查中〔詳見本院九十一年十二月十七日訊問筆錄第
      三頁至第五頁稱：「（問：看到的情形如何？）當時他們是為了社區公務，為
      了錄音帶，被告要告訴人提供錄音帶，告訴人不願意提供，大家為此發生爭執
      ，後來二人有發生拉扯。．．．（問：被告在拉扯間有無出手推告訴人，讓他
      撞牆？）被告當時有走入告訴人辦公桌內，二人拉扯有二、三分鐘，我沒有看
      到被告用手推告訴人，中間有一段時間甲○○因為在勸架，有擋到我的視線。
      」、「（問：你剛才證稱被告有走入告訴人辦公桌內，他們有拉扯，何意？）
      因一個要拿錄音帶，一個不給，當時他們的手臂一定有接觸。」等語〕、證人
      甲○○於偵查〔詳見偵查卷第三七頁稱：「．．．我在場時約四、五分鐘，只
      看到他們爭執拉扯，未看到打架」等語〕及本院調查中〔詳見本院九十一年十
      二月十七日訊問筆錄第七頁至第八頁稱：「（問：當時你進辦公室時情形如何
      ？）我進去時，兩人已在爭執了，被告要借會議紀錄的錄音帶聽，告訴人不給
      ，且說被告不是住戶，我認為只要有居住的事實就是住戶，且被告太太也是管
      委會的委員之一，我因此就說要告訴人把錄音帶給被告，告訴人有點不願意給
      ，但後來他有給。中間是因錄音帶放在保險櫃裡，告訴人拿出來後，被告伸手
      要去拿，但告訴人又不給他，我就說『給他嘛』，後來兩人為了錄音帶有拉扯
      。．．．（問：告訴人與被告拉扯時有無碰撞到身體？）我只看見他們在拿錄
      音帶，細節我不記得了，因為辦公室很狹小，一個人在閃，一個人要拿錄音帶
      。」等語〕結證之情節均相符，而被告乙○○就社區管理委員會辦公室空間狹
      小，且當時告訴人左右晃動錄音帶有與告訴人發生肢體接觸，並多次於庭訊時
      表示對證人丙○○、王龍國所述等節並不爭執，並有社區管理委員會辦公室之
      照片及ＯＡ椅照片多幀（附於本院卷中）存卷可稽，足證被告乙○○就社區管
      理委員會辦公室空間狹小且告訴人站立於有輪子之ＯＡ椅旁，若以手拉扯告訴
      人將導致告訴人庚○○腿部碰撞ＯＡ椅之五爪輪子造成其受傷及告訴人庚○○
      因手持錄音帶左右閃避，被告乙○○於揮舞碰觸之過程中有可能因而致告訴人
      庚○○手臂受傷之情形，應可注意，並能注意，其有過失甚明。至起訴書誤載
      之犯罪時間、地點，已據檢察官於蒞庭時當場更正，故被告前開就起訴書誤載
      之內容所辯，亦無足為有利於其之認定。
（二）告訴人庚○○因被告乙○○揮舞碰觸而造成右手背擦挫傷、因被告乙○○拉扯
      碰撞ＯＡ椅之五爪輪子受有右小腿前側擦挫傷之傷害，且於當日報警等情，亦
      據證人即承辦員警彭崑豪（詳見本院九十二年一月十三日訊問筆錄）、丁○○
      〔詳見本院九十二年二月十三日審判筆錄第五頁至第六頁、第七頁稱：「（問
      ：九十一年六月四日下午二時三十分許，告訴人與被告發生糾紛，妳是否知悉
      ？）我知道，因為案發當時告訴人有打電話給我。．．．告訴人在電話中有說
      他右手右腳有受傷，我因此就趕回管委會辦公室，我馬上就看他的傷勢，右小
      腿及右手背有受傷有流血，我就叫他趕快去醫院。（問：證人戊○○說當時告
      訴人有說要去報警？）是的。」、「（問：告訴人當時傷口多大？）右手背只
      是擦傷，主要是右小腿，我只記得在小腿前面靠骨頭的地方有傷口，不是很長
      ，但有在流血。」等語〕、己○○○〔詳見本院九十二年二月十三日審判筆錄
      第四頁、第六頁稱：「．．．後來等我四點左右回來，我到管委會辦公室時，
      告訴人將他右腿褲管拉起來，有流血，我就叫他去康寧診所上個藥，他後來有
      去並且有看診（庭呈榮民遺眷證，發證日期九一年六月四日，閱後發還）。（
      問：當時告訴人有無告訴妳為何受傷？）他有說是跟被告發生事情造成的。」
      、「（問：當時告訴人說我動手推他，他說我是如何動手的？）他說你用手推
      他身體。」等語〕分別證述在卷，並有告訴人庚○○三軍總醫院附設民眾診療
      服務處甲種診斷證明書（詳見偵查卷第九頁，記載受有右手背及右小腿擦挫傷
      ，右手背三公厘乘以三公厘見方、右小腿五公分乘以二公分見方）、告訴人庚○○康寧診所診斷證明書（詳見偵查卷第十九頁，記載受有右手背、右小腿前
      側擦挫傷各三乘以三公厘及五乘以二公分，附註病人主訴因受他人推擠造成上
      述病症，前來本診所診治）、告訴人庚○○所提台北市政府警察局內湖分局受
      理刑事案件報案三聯單（附於本院審理卷中）、告訴人庚○○全民健康保險卡
      正反面影本（附於本院審理卷中，其上蓋有康寧診所九十一年六月四日章）、
      三軍總醫院醫療費用收據（附於本院審理卷中）、康寧醫院郵寄之病歷資料（
      附於本院審理卷中）等在卷可參，益徵告訴人庚○○所稱遭被告乙○○拉扯受
      傷乙節應非子虛，從而被告乙○○所辯當時ＯＡ椅有輪子並未倒下告訴人自不
      可能受傷，及三總之傷單已過了十四天應非九十一年六月四日當天所造成云云
      ，核係畏罪卸責之詞，不足採信。
（三）按「證據之證明力，由法院自由判斷。」，刑事訴訟法第一百五十五條第一項
      定有明文，故康寧診所診斷證明書之證明力應由法院自由判斷，其上之「非訴
      訟用」註記，法院不受拘束，是被告乙○○前開辯解亦無從據以摒除前開診斷
      證明書之證明力而採為有利於其之認定；又傷勢是否痊癒除與傷口之大小有關
      外，亦與傷口之深度相關連，縱告訴人庚○○所提傷單顯示其右手背僅受有三
      公厘乘以三公厘見方之傷害，亦未必於相隔十四日後即無法診斷出來，況三軍
      總醫院係屬於公立醫院，該醫院所出具之驗傷診斷書具有公文書性質，其公信
      力自不容質疑，是被告乙○○所辯右手背之傷僅三公厘見方於十四日後早已痊
      癒如何驗出云云，亦非事實，無足採信。
（四）至被告乙○○辯稱在場之證人丙○○、甲○○並未見到告訴人庚○○受傷、告
      訴人庚○○報警後，警察彭崑豪也未看到告訴人庚○○之傷、會計戊○○也未
      見到或聽到告訴人庚○○受傷、證人丁○○當時並未與告訴人庚○○通電話故
      其證詞為虛偽云云為辯。惟查證人甲○○待在社區管理委員會辦公室僅四、五
      分鐘，期間被告乙○○與告訴人庚○○發生爭吵，在場之戊○○立即上一樓警
      衛室找警衛盧金雄故並未見到被告乙○○拉扯告訴人庚○○之情形，過了二、
      三分鐘後，戊○○與盧金雄一起到地下室社區管理委員會辦公室後，被告乙○○、甲○○及丙○○均已離開了，後來戊○○有聽到告訴人庚○○與主委丁○○談及受傷且要去報警之事實，業據證人甲○○〔詳見偵查卷第三七頁稱：「
      ．．．我在場時約四、五分鐘」等語〕及戊○○〔詳見本院九十二年一月十三
      日訊問筆錄第三頁至第五頁稱：「（問：有無看見他二人有身體上的接觸？）
      沒有，當時他們吵得很厲害，我有去勸架，但沒有用，因此上樓去找警衛盧金
      雄，過了二、三分鐘，我跟盧金雄一起到地下室，在地下室的入口處碰到被告
      ，原來丙○○、甲○○也有在場，但他們先離開了，而告訴人一直在地下室。
      」、「（問：你說告訴人事後有告知被推擠及去報警是何時？）大概是當天的
      四點多，主委丁○○在跟告訴人說，我在旁邊有聽到丁○○稱有看到告訴人受
      傷，告訴人說要去報警。」等語〕分別證述在卷，足證在場之丙○○、甲○○
      及被告乙○○待在社區管理委員會辦公室前後僅約五分鐘，而告訴人庚○○所
      受之傷害係右手背三乘以三公厘及右小腿前側五乘以二公分擦挫傷等情，此有
      前開康寧診所及三軍總醫院診斷證明書附卷足佐，又右手背之傷口僅三乘以三
      公厘見方體積極小，非注意無法發現，告訴人庚○○案發當日又係穿長袖襯杉
      ，其右小腿前側之傷害並須掀起告訴人庚○○當天所著牛仔褲始得發現等情，
      亦據證人即承辦員警彭崑豪〔詳見本院九十二年一月十三日訊問筆錄第六頁至
      第七頁稱：「（問：當時告訴人有無把他的傷勢給你看？）沒有。（問：告訴
      人當天穿何衣服報案？）長袖襯衫。（問：當時告訴人有無拿驗傷單給你看？
      ）是他自己陳述有去醫院驗傷，但沒有拿驗傷單給我看。」等語〕、證人己○○○〔詳見本院九十二年二月十三日審判筆錄第四頁稱：「．．．我到管委會
      辦公室時，告訴人將他右腿褲管拉起來，有流血，我就叫他去康寧診所上個藥
      ，他後來有去並且有看診。．．．（問：妳當時看到告訴人時，他除了將腿傷
      給妳看外，妳有無看到他右手背有受傷？）我沒有注意。」等語〕、丁○○〔
      詳見本院九十二年二月十三日審判筆錄第五頁、第七頁稱：「．．．我因此就
      趕回管委會辦公室，我馬上就看他的傷勢，右小腿及右手背有受傷有流血，我
      就叫他趕快去醫院。」、「（問：告訴人當時傷口多大？）右手背只是擦傷，
      主要是右小腿，我只記得在小腿前面靠骨頭的地方有傷口，不是很長，但有在
      流血。．．．（問：當時多遠距離看的？）近距離。」等語〕，顯見告訴人庚○○當天著長襯衫，右手臂傷口極小，非注意無法知悉，右小腿前側之傷口復
      須掀開牛仔褲始行得知，從而證人丙○○、甲○○既僅在社區管理委員會辦公
      室前後五分鐘，並未拉開告訴人長袖襯衫或掀開告訴人牛仔褲管，又如何見得
      告訴人之傷勢？至警員彭崑豪於庭訊時已自承亦未拉開告訴人衣袖及掀開告訴
      人牛仔褲但告訴人確有告知受傷及驗傷、證人戊○○亦自承並未觀察告訴人受
      傷但有聽見告訴人庚○○有受傷等節，詳如前述，是尚不能以短暫停留且未拉
      開告訴人衣袖及掀開牛仔褲之證人丙○○、甲○○、並未觀察告訴人所受傷害
      之證人彭崑豪、戊○○之所言，遽以推論告訴人庚○○當日並未受傷，另被告
      乙○○與甲○○、丙○○既僅前後停留約五分鐘，而證人丁○○係在案發當日
      下午二時三十分迄二時四十分許始與告訴人庚○○通電話，自不能以被告乙○○短暫停留時未見到告訴人庚○○嗣與丁○○通電話即認為證人丁○○所述為
      不實，是被告前揭所辯亦不足採信。
（五）再按「告訴人、證人之陳述有部分前後不符，或相互間有所歧異時，究竟何者
      為可採，法院仍得本其自由心證予以斟酌，非謂一有不符或矛盾，即應認其全
      部均為不可採信；尤其關於行為動機、手段及結果等之細節方面，告訴人之指
      陳，難免故予誇大，證人之證言，有時亦有予渲染之可能；然其基本事實之陳
      述，若果與真實性無礙時，則仍非不得予以採信。」，最高法院七十四年度臺
      上字第一五九九號判例可資參照。次按「告訴人供述之證據前後縱有差異，事
      實審法院依憑告訴人前後之供述證據，斟酌其他證據，本於經驗法則與論理法
      則，取其認為真實之一部，作為論罪之證據，自屬合法。上訴意旨擷取告訴人
      供述之片段逕為有利於己之解釋，任意指摘原判決有證據上理由矛盾之違法，
      並非有據。」，最高法院九十年度臺上字第一九六八號判決亦有明揭。查告訴
      人庚○○雖曾陳稱案發當時會計戊○○及其女兒巫偉婷在場，嗣應訊時又稱案
      發當時已離開，然告訴人庚○○自始迄終之基本事實均指陳其所受前揭傷害係
      由被告乙○○所造成，核與相關證人丙○○、甲○○、彭崑豪、己○○○及丁○○等人證述情節相符，業如前述，法院取其認真實之一部作為論罪之證據，
      自屬合法，非謂一有不符或矛盾，即應認其全部均為不可採信，是被告乙○○
      前揭所辯，亦無解於其過失傷害罪之成立。
（六）次查被告乙○○與告訴人庚○○先前即曾為被告乙○○不具社區管理委員會委
      員之身分代理其配偶朱培玲出席委員會議及該戶欠繳社區管理費、社區管理委
      員會各項處置事宜而時生爭執等情，亦有臺北市政府國民住宅處函（詳見偵查
      卷第二十頁，記載延壽管理站發予朱培玲，內容為台端承購星雲街一三八巷二
      十號九樓國宅一戶，積欠管理維謢費合計三千九百元）、臺北市政府國民住宅
      處函（詳見偵查卷第二一頁，記載有關第十棟委員朱培玲由其配偶乙○○代出
      席會議，依國民住宅管理維護辦法臺北市補充規定第十一點第二項規定委員若
      無法出席時不得委由他人代理出席）、告訴人庚○○出具之說明（詳見偵查卷
      第二三頁）、警智新村國宅社區住戶管理維護費未繳名冊（詳見偵查卷第二四
      頁）、被告乙○○所提告訴人庚○○身任警智社區主委（八十九年至九十年）
      及總幹事（九十一年三月至四月）所為極不合理及違法事項（附於本院審理卷
      中，計十一項）、警智新村社區開會之會議紀錄及簽到簿（附於本院審理卷中
      ）、警智社區傳單及警智週刊（附於本院審理卷中）、臺北市警智新村國民住
      宅社區管理委員會九十一年十月十一日北市警社字第九一一００三號函（附於
      本院審理卷中，記載請速將社區工程結餘款還全體社區區分所有權人）、臺北
      市警智新村國民住宅社區管理委員會九十一年四月二十三日北市警社字第九一
      ０四００九號函（附於本院審理卷中，記載乙○○經常以言詞騷擾本會人員影
      響上班情緒予以向大湖派出所備案）、告訴人庚○○寄予被告乙○○之存證信
      函（附於本院審理卷中，記載警告乙○○未遷入戶籍當選委員涉犯國民住宅社
      區管理維護辦法臺北市補充規定第四條規定）、警智新村社區管委會辦公室每
      週工作記事錄（附於本院審理卷中，記載四月二十三日乙○○到社區管理委員
      會辦公室）、警智新村有給職員工人事規章草案（附於本院審理卷中）等在卷
      可稽。
（七）末查上開社區管理委員會辦公室空間極狹小，且當時告訴人庚○○站立於有輪
      子之ＯＡ椅旁，手持錄音帶，因質疑被告乙○○身分而不願意交付，依證人丙○○、甲○○所述，被告乙○○拉扯告訴人庚○○二、三分鐘，被告乙○○並
      自承告訴人庚○○不願意交付錄音帶左右晃動且因而與之發生肢體碰觸，此時
      被告乙○○應注意且能注意拉扯告訴人庚○○、揮舞手臂拿取錄音帶，將會肇
      致告訴人庚○○受有如事實欄所示之傷害，且又無不能注意之情形，猶然拉扯
      告訴人二、三分鐘，並揮舞手臂，致告訴人庚○○右手背及右小腿前側受傷，
      被告乙○○自難辭過失責任。從而告訴人所受傷害之結果，自與被告乙○○拉
      扯告訴人、碰撞告訴人之手部行為間具有直接因果關係，被告乙○○所辯均無
      非係卸責之詞，不足採信，其過失傷害之犯行堪予認定，應予依法論科。
三、核被告乙○○所為，係犯刑法第二百八十四條第一項前段之過失傷害罪。檢察官
    起訴意旨雖認被告乙○○係基於傷害之犯意，出手拉扯告訴人庚○○，造成其碰
    撞桌椅受傷，因認被告乙○○涉犯刑法第二百七十七條第一項之普通傷害罪嫌，
    惟訊據被告乙○○堅詞否認有何故意傷害之犯行，辯稱：我不懂什麼叫故意，當
    時我的目的只是要拿錄音帶，我沒有推擠告訴人等語。經查案發當時在現場目擊
    之證人丙○○、甲○○於偵查及本院調查中，均一致證稱僅看到被告乙○○與告
    訴人庚○○發生拉扯二、三分鐘，並未見到被告乙○○毆打或推打告訴人庚○○
    ，已詳如前述，雖證人丁○○及己○○○均證稱告訴人庚○○告知遭推擠，惟此
均係嗣後告訴人所告知，應以證人丙○○及甲○○所述較接近真實，足徵被告乙○○當時之本意係為拿取錄音帶而拉扯告訴人庚○○，復因告訴人庚○○左右晃
    動錄音帶，被告乙○○於搶奪之際與告訴人庚○○手部接觸，被告乙○○之本意
    均係在拿取錄音帶而非傷害告訴人庚○○，惟因應注意、能注意而不注意當時之
    客觀狀況，使告訴人腿部碰撞ＯＡ椅及碰觸其右手背而受傷甚明，是被告乙○○
    所辯沒有傷害故意乙節應為真實，堪以採信，惟檢察官起訴之事實與前開過失傷
    害之基本事實相同，故依法變更起訴法條為刑法第二百八十四條第一項前段之過
    失傷害罪。爰審酌被告乙○○犯罪之動機、目的、手段、過失之程度、犯後態度
    及告訴人所受之傷勢等一切情狀，量處如主文所示之刑，並諭知易服勞役之折算
    標準，以資警惕。
據上論斷，應依刑事訴訟法第二百九十九條第一項前段、第三百條，刑法第二百八十
四條第一項前段、第四十二條第二項，罰金罰鍰提高標準條例第一條前段、第二條，
判決如主文。
本案經檢察官曾淑華到庭執行職務
中      華      民      國     九十二     年      二    月    二十七    日
                                      臺灣士林地方法院刑事第三庭
                                          法  官  李  育  仁
右正本證明與原本無異。
如不服本判決，應於判決送達後十日內，向本院提出上訴狀。
                                          書記官  李  家  敏
中      華      民      國     九十二     年      三    月      六      日
附錄本判決論罪科刑依據之法條：
中華民國刑法第二百八十四條：
 (過失傷害罪)
  因過失傷害人者，處六月以下有期徒刑、拘役或五百元以下罰金，致重傷者，處一
  年以下有期徒刑、拘役或五百元以下罰金。
  從事業務之人，因業務上之過失傷害人者，處一年以下有期徒刑、拘役或一千元以
  下罰金，致重傷者，處三年以下有期徒刑、拘役或二千元以下罰金。


司法院資訊處製作；財團法人民間司法改革基金會備份。
